臺灣士林地方法院小額民事判決
111年度士小字第2077號
原      告  王振祥  
被      告  鄭清琪  
上列當事人間侵權行為損害賠償(交通)事件，於中華民國111年1
1月8日言詞辯論終結，本院判決如下：
    主  文
被告應給付原告新臺幣伍萬肆仟玖佰陸拾壹元。
原告其餘之訴駁回。
訴訟費用新臺幣壹仟元，其中新臺幣捌佰零柒元由被告負擔，
餘由原告負擔。
本判決原告勝訴部分得假執行。
    理由要領
一、原告起訴主張：被告於民國110年8月6 日20時12分許，駕駛
    車牌號碼：000-00號營業用小客車（下稱A 車），行經臺北
    市○○區○○○路街000 號時，因涉有未注意車前狀況之過失，
    致撞擊原告所有由訴外人王裕勝駕駛之車牌號碼：000-0000
    號自用小客車（下稱B 車），造成B 車受有損害。經送
    昇佑汽車有限公司（下稱昇佑公司）維修後，計支出修復費
    用共新臺幣（下同）68,100元（其中工資費用：53,500 元
    及零件費用：14,600 元），被告自應如數賠償。為此，爰
    依民法侵權行為法律關係提起本件訴訟等語，並聲明：被告
    應給付原告68,100元。
二、被告則以：伊認為原告提出之估價單有誇大維修工程之情形
    ，原告提出之估價單有3張不一樣。起訴狀所附估價單其維
    修費用共為64,650元，之前兩造調解時原告提出之估價單估
    價單其維修費用又共為7萬餘元，現在提出由昇佑公司開立
    之估價單則是68,100元。一開始原告是找伊到巨東汽車修配
    廠，該廠是估價維修費用共6萬餘元，原告最後選擇到昇佑
    公司維修也沒有找伊去看，且本件是撞到B車後保險桿，怎
    麼會有膠條壞掉須更換的問題，故原告提出之估價單不老實
    等語，資為抗辯；並聲明：原告之訴駁回。
三、原告主張被告於上開時、地駕駛A車有未注意車前狀況之過
    失，與其所有由王裕勝駕駛之B車發生本件交通事故，造成B
    車受有損害等情，業據提出與所述相符之估計單、統一發票
    、道路交通事故初步分析研判表、道路交通事故現場圖、現
    場照片及行車執照、汽車保險單等件為證，且經本院依職權
    向臺北市政府警察局交通警察大隊調取道路交通事故初步分
    析研判表、道路交通事故現場圖、道路交通事故補充資料表
    、道路交通事故談話紀錄表、A3類道路交通事故調查紀錄表
    、道路交通事故當事人登記聯單及現場照片等資料在卷可查
    。復為兩造不爭執，此部分之事實首堪認定為真實。至原告
    主張被告應賠償伊B車修復費用68,100元等情，為被告所否
    認，並以前揭情詞置辯。
四、經查，按因故意或過失，不法侵害他人之權利者，負損害賠
    償責任，民法第184條第1項前段定有明文。又依民法第196
    條規定，不法毀損他人之物者，被害人得請求其物因毀損所
    減少之價額，而所謂賠償物被毀損所減少之價額，得以修復
    費用為估定標準，但以必要者為限（最高法院77年度第9次
    民事庭會議決議參照）。是本件原告因本件交通事故致B車
    受損，以修理費作為減少價額之依據，請求被告賠償，自為
    法所許。據原告所提由昇佑公司開立之估價單及統一發票（
    見本院卷第15、64-65頁），可知B車修復費用為68,100元（
    其中工資費用：53,500 元及零件費用：14,600 元）。被告
    雖抗辯伊認為原告請求之維修費用過高，本件A車是撞到B車
    後保險桿，怎麼會有膠條壞掉須更換的問題，故原告提出之
    估價單不實云云，惟觀諸卷附現場照片（見本院卷第43、44
    頁）可知，本件B車遭A車自後方碰撞後，除後保險桿有明顯
    可見之凹陷扭曲情形外，B車之後行李箱亦同樣有扭曲變形
    之損壞情形，足認B車並非僅有後保險桿受損。且互核原告
    提出巨東汽車修配廠及昇佑公司開立之估價單（見本院卷第
    14、64-65頁），渠等開立之B車維修項目均有「後車廂密合
    防水膠條」該項目，核其修繕項目亦與本件B車車損係後保
    險桿及後行李箱等部位大致相符，且該2間修車廠所評估之B
    車修繕費用，均為6萬餘元左右，縱該估價金額因2間維修廠
    工資計算方式不同，或因零件使用原廠或副廠或不同廠牌而
    不盡相同，或因該等估價有無加計營業稅金而有所差異，然
    核該估價差額尚在合理範圍，兩者間並無有明顯不合理之情
    形。本件被告未舉證證明原告提出由昇佑公司開立之估價單
    有何報價不實之情形，且原告除提出估價單外尚有提出昇祐
    汽車有限公司之統一發票，顯見原告確實有實際修理B車，
    其空言抗辯原告提出之估價單內容不實，為不可採。然而以
    新零件更換舊零件之零件折舊部分非屬必要費用，應予扣除
    。查B車係於95年2月15日出廠使用（行照上未寫明出廠日，
    依法推定為該月15日），有行車執照附卷可稽，依行政院所
    頒固定資產耐用年數表及固定資產折舊率表規定，自用小客
    車耐用年數為5年，依定率遞減法每年應折舊一千分之三百
    六十九，參酌「營利事業所得稅查核準則」第95條第6項規
    定「固定資產提列折舊採用平均法或定率遞減法者，以1年
    為計算單位，其使用期間未滿1年者，按實際使用之月數相
    當於全年之比例計算之，不滿1月者，以1月計」。據此，則
    至發生本件交通事故之日即110年8月6日為止，B車已實際使
    用逾5年，故原告就更換零件部分，所得請求被告賠償之範
    圍，於扣除如附表計算書所示之折舊值後，應以1,461元為
    限，加上其餘非屬零件之工資費用53,500元，共計54,961元
    。
五、從而，原告依民法侵權行為法律關係，請求被告賠償54,961
    元，為有理由，應予准許，逾此部分之請求，則非有據，應
    予駁回。
六、本件原告勝訴部分係小額程序為被告敗訴之判決，依民事訴
    訟法第436 條之20規定，應依職權宣告假執行，並依職權確
    定訴訟費用額為1,000元（第一審裁判費），其中807元應由
    被告負擔，餘由原告負擔。 
中　　華　　民　　國　　111 　年　　11　　月　　18　　日
　　　　　　　　　士林簡易庭法  官  張明儀
以上正本係照原本作成。
如不服本判決，應於送達後20日內，向本院提出上訴狀，並表明
上訴理由（上訴理由應表明一、原判決所違背之法令及具體內容
。二、依訴訟資料可認為原判決有違背法令之具體事實。），如
於本判決宣示後送達前提起上訴者，應於判決送達後20日內補提
上訴理由書（須附繕本），如未於上訴後20日內補提合法上訴理
由書，法院得逕以裁定駁回上訴。
中　　華　　民　　國　　111 　年　　11　　月　　18　　日
                            書記官  劉彥婷　　
附表
-----
折舊時間           金額
第1年折舊值        14,600×0.369=5,387
第1年折舊後價值    14,600-5,387=9,213
第2年折舊值        9,213×0.369=3,400
第2年折舊後價值    9,213-3,400=5,813
第3年折舊值        5,813×0.369=2,145
第3年折舊後價值    5,813-2,145=3,668
第4年折舊值        3,668×0.369=1,353
第4年折舊後價值    3,668-1,353=2,315
第5年折舊值        2,315×0.369=854
第5年折舊後價值    2,315-854=1,461